臺灣臺北地方法院民事裁定　　　　 99年度監字第72號
聲　請　人　張杲鳳霞
代　理　人　張曦光
相　對　人　張重光
上列當事人間聲請交出受監護人等事件，本院裁定如下：
    主  文
聲請駁回。
聲請費用由聲請人負擔。
    理  由
一、按改定受監護宣告之人之監護人事件，得命交付受監護宣告
    之人、酌定與受監護宣告之人會面交往之方式與期間、給付
    扶養費、交付身分證明文件或其他財物，或命為相當之處分
    ，並得訂定必要事項。此項裁定得為執行名義。此觀非訟事
    件法第139條之2第1項準用第138條第2項準用第127條第1項
    、第3項自明。
二、本件聲請意旨略以：聲請人之配偶張學昌因罹患老人癡呆症
    失去行為能力，經鈞院以98年度禁字第169號裁定宣告為受
    監護宣告人，依法聲請人為法定監護人。然於民國95年間，
    相對人（聲請人之次子）與張學昌短期同住期間，趁機將張
    學昌納入其支配之下，長期阻止聲請人接觸，對外宣稱聲請
    人與張學昌夫妻不合，又私自將張學昌送往養護機構，強佔
    張學昌自國防部優惠配售而取得之軍眷住宅及終身俸、殘障
    津貼等，並日夜對聲請人施以威脅、侮辱，迫使聲請人遷出
    張學昌之眷宅。相對人無正當理由強行佔住張學昌名下眷宅
    ，進而以不當方法阻礙聲請人遷入配售眷宅與張學昌共同生
    活，聲請人為張學昌之監護人，依法應有權利令相對人將張
    學昌交付聲請人，以履行監護權責，爰聲請命相對人將受監
    護人張學昌交付聲請人等語。
三、經查，聲請人之主張，固據其提出本院98年度禁字第169號
    裁定、戶籍謄本、不動產謄本、存證信函等件為證，惟相對
    人前經本院以98年度監字第252號裁定選定相對人為受監護
    宣告人張學昌之監護人，雖該選定監護人事件尚在抗告中，
    惟抗告除別有規定外，無停止執行之效力，非訟事件法第46
    條準用民事訴訟法第491條第1項定有明文；故裁定之執行力
    ，除另有規定外，於該裁定生效時起即具之。又此之所謂執
    行力，應從廣義解釋，非僅指強制執行或具有給付性質之裁
    定而言，凡依該裁定內容當然生某項法律上效果者，亦屬之
    。故在第一審法院選定相對人為監護人之裁定經廢棄前，相
    對人自得依該具有執行力之裁定，行使監護人之權利；又解
    釋上行使監護人之內涵，當然含有受監護人應置於監護人實
    力支配下始能由其善盡監護之責。在選定監護人事件裁定經
    廢棄前，相對人即為張學昌之監護人，從而，聲請人聲請交
    付受監護人，於法不合，應予駁回。
四、依非訟事件法第21條第2項、民事訴訟法第78條，裁定如主
    文。
中    華    民    國   100    年    3     月    31    日
                  家事法庭法  官  李莉苓
正本係照原本作成。
如對本裁定抗告，須於裁定送達後 10 日之不變期間內，向本院
提出抗告狀，並繳納抗告費新臺幣 1000 元。
中    華    民    國   100    年    3     月    31    日
                          書記官  譚鈺陵